臺灣臺東地方法院刑事判決
110年度簡上字第4號
上  訴  人  臺灣臺東地方檢察署檢察官
被      告  王坤泉


上列上訴人因被告犯詐欺案件，不服本院簡易庭於中華民國109
年12月30日所為109年度簡字第94號第一審判決（起訴案號：109
年度偵字第2081號），提起上訴，本院管轄之第二審合議庭判決
如下：
    主  文
上訴駁回。
    事實及理由  
一、本件經本院審理結果，認第一審以被告犯刑法第339條第1項
    詐欺取財罪，累犯，處有期徒刑參月，如易科罰金，以新臺
    幣（下同）1,000 元折算1 日。未扣案之犯罪所得新臺幣肆
    萬元沒收，於全部或一部不能沒收或不宜執行沒收時，追徵
    其價額。核其認事、用法、量刑及沒收均無不當，應予維持
    ，除證據部分補充「被告於本院第二審所為之自白」外，其
    餘均引用第一審簡易判決書（含檢察官起訴書）記載之事實
    、證據及理由（詳如附件）。
二、上訴意旨略以：本件被告有多項前科，素行不佳，並將迄今
    已出廠10年之中古機車懸掛新車牌，藉以誆騙告訴人，其動
    機及手段惡劣，使告訴人蒙受巨大損失，且事後分毫未賠償
    告訴人，又於偵查中一再否認犯行，辯稱：係因告訴人多次
    向其商借機車，不堪其擾，在告知告訴人情形下，始將上開
    車輛出售予告訴人云云，犯後態度惡劣，難認確有悔意，原
    審僅判處被告有期徒刑3月，似嫌過輕，自難認原審判決妥
    適，請撤銷原審判決，另為適當之判決，而提起上訴等語。
三、按關於刑之量定及緩刑之宣告，係實體法上賦予法院得為自
    由裁量之事項，倘已斟酌刑法第57條各款所列情狀，未有逾
    越法律所規定之範圍，或濫用其權限，即不得任意指摘為違
    法；且在同一犯罪事實與情節，如別無其他加重或減輕之原
    因，下級審量定之刑，亦無過重或失輕之不當情形，則上級
    審法院對下級審法院之職權行使，原則上應予尊重（最高法
    院75年台上字第7033號、72年台上字第6696號判例，85年度
    台上字第2446號判決意旨參照）。
四、經查：
　㈠原審以被告涉犯刑法第339條第1項之詐欺取財罪，審酌被告
    前於①民國105年間，因違反水土保持法案件，經本院以105
    年度訴字第97號判決，判處有期徒刑4月確定；②106年間，
    因違反水土保持法案件，經本院以106年度東原簡字第70號
    判決，判處有期徒刑4月確定；③前開①②案件經本院以107年
    度聲字第405號裁定定應執行有期徒刑7月確定，並於108年2
    月13日易科罰金執行完畢；④於107年間，因竊佔案件，經本
    院以107年度易字第296號判決，判處有期徒刑3月確定；⑤前
    開①②④案件，經本院以108年度聲字第77號裁定定應執行有期
    徒刑8月確定，並於108年6月4日易科罰金執行完畢，有臺灣
    高等法院被告前案紀錄表1份附卷可查，被告於108年3月15
    日為本件犯行，雖編號⑤案件尚未執行完畢，惟揆諸前開說
    明，編號③案件既已於108年2月13日易科罰金執行完畢，自
    不因嗣後定其執行刑而影響先前已執行完畢之事實，謂無累
    犯規定之適用。是被告於受有期徒刑執行完畢後，5年以內
    故意再犯有期徒刑以上之罪，為累犯，且參酌司法院大法官
    釋字第775號解釋之意旨，本案並無基於累犯者有其特別惡
    性及對刑罰反應力薄弱等立法理由，一律加重最低本刑，於
    不符合刑法第59條所定要件之情形下，致生行為人所受之刑
    罰超過其所應負擔罪責之個案，其人身自由因此遭受過苛之
    侵害部分，對人民受憲法第8條保障之人身自由所為限制，
    不符憲法罪刑相當原則之情形，從而依刑法第47條第1項之
    規定，加重其刑。又審酌被告為圖一己私利，佯稱不實情事
    ，以此詐術之實施，致告訴人張梅娟陷於錯誤，而交付財物
    予被告，致告訴人受有相當財產上損害，所為顯有不該，惟
    念及被告犯後坦認犯行，犯後態度尚可，並考量檢察官、告
    訴人對於本件論罪科刑之意見暨被告之犯罪目的、動機、手
    段及所生危害，且因故未能與告訴人達成和解，兼衡其自陳
    智識程度為國中畢業、目前尚無職業、家中尚有配偶須其扶
    養等一切情狀，量處有期徒刑3 月，並諭知易科罰金之折算
    標準，及宣告沒收犯罪所得，核其認事用法並無違誤。
　㈡就量刑部分，原審顯已考量被告構成累犯之前科素行、其犯
    罪目的、動機、手段、犯後態度、所生危害及迄今未賠償告
    訴人損害等節，且係以被告之責任為基礎，斟酌刑法第57條
    所列事項，而為刑之量定，並未逾越法定刑度，亦無過重、
    失輕或裁量權濫用之情形，本院自當予以尊重。揆諸前開最
    高法院判例意旨，殊難任意指摘原審量刑過輕，是檢察官循
    告訴人之請求，以原審量刑過輕為由，提起上訴，為無理由
    ，應予駁回。
據上論斷，應依刑事訴訟法第455 條之1 第1 項、第3 項、第36
8 條、第373 條，判決如主文。
本案經檢察官邱亦麟聲請簡易判決處刑，檢察官洪清秀到庭執行
職務。
中　　華　　民　　國　　110 　年　　10　　月　　1 　　日
                  刑事第二庭  審判長法  官  蔡立群
                                    法  官  姚亞儒
                                    法  官  徐晶純
以上正本證明與原本無異。
本件判決不得上訴。
                                    書記官  尹  瑋
中　　華　　民　　國　　110 　年　　10　　月　　4 　　日

附  件